臺灣臺中地方法院刑事判決　　　　　 96年度中簡上字第764號
上　訴　人　乙○○
即　被　告
上列上訴人因竊盜案件，不服本院臺中簡易庭九十六年度中簡字
第一八五四號中華民國九十六年六月十二日第一審簡易判決（聲
請案號：臺灣臺中地方法院檢察署九十六年度速偵字第二七三五
號），提起上訴，本院管轄之第二審合議庭判決如下：
    主      文
上訴駁回。
乙○○緩刑貳年。
    犯罪事實
一、乙○○意圖為自己不法之所有，於民國（下同）九十六年五
    月二十五日十八時許，在台中縣大里市○○○路與工業二路
    口，見放置在車牌號碼ＳＰ－４６０號大貨車旁為丙○○所
    有之鐵製鷹架二支無人看守，即徒手竊取之，得手後準備將
    之變賣。嗣於九十六年五月二十七日十七時四十分許，乙○
    ○騎乘車牌號碼ＩＸＸ－５１６號機車載運上開鐵製鷹架二
    支欲前往某資源回收場變賣時，在台中縣大里市○○路段為
    警查獲，並扣得鐵製鷹架二支（已發還）。
二、案經臺中縣警察局霧峰分局報告臺灣臺中地方法院檢察署檢
    察官偵查後，聲請以簡易判決處刑。
    理  由
一、訊據被告即上訴人（下稱被告）固不否認於上開時地竊取丙
    ○○所有之鐵製鷹架一支之事實，惟辯稱：為警查獲之鐵製
    鷹架二支，其中一支鷹架係伊以前家中蓋房子留下來的，並
    非向丙○○所竊取云云。惟查上開鐵製鷹架二支係被害人丙
    ○○所有放置在ＳＰ－４６０號大貨車之後車斗，價值約新
    台幣五百元於上揭時地失竊等情，已據被害人丙○○於警訊
    時証述明確，並有贓物領據一紙在卷足憑。雖被害人即証人
    丙○○於本院審理中到庭証稱：鷹架二支的材質都是鐵製的
    ，都放在貨車上，惟二支是否均為伊所有，伊沒辦法確認等
    語。是証人丙○○上開証詞，尚不能為被告作何有利之証明
    。參以上開鷹架二支同為鐵製品，其長均為二公尺、寬為五
    十公分，此有贓物認領保管單一紙在卷可按。足見上開鷹架
    二支從外觀上，無從區別有何不同，是証人丙○○無法確認
    ，可以理解。況被告於檢察官偵中復供稱：二支都是我拿的
    ，我是在大貨車旁拿的等語（見偵查卷第三十二頁）。足認
    上開鷹架二支均是被害人丙○○所有於上開時地所失竊之物
    ，可以認定。被告於事後翻異前詞，辯稱上開鷹架二支其中
    一支係其所有云云，要屬避就之詞，不足採信。
二、核被告所為，係犯刑法第三百二十條第一項之竊盜罪。原審
    認被告罪證明確，因予適用刑法第三百二十條第一項、第四
    十一條第一項前段、刑法施行法第一條之一第一項、第二項
    前段，量處拘役五十日，並諭知易科罰金之折算標準，其認
    事用法核無違誤，量刑亦屬妥適，被告上訴認其僅竊取鷹架
    一支，而指摘原判決不當，為無理由，應予駁回。末查被告
    前於八十三年間因賭博罪經本院判處有期徒刑五月，已於八
    十四年二月二十日執行完畢後，於五年內未曾因故意犯罪受
    有期徒刑以上刑之宣告，此有此有臺灣高等法院被告前案紀
    錄表及臺灣臺中地方法院檢察署刑案資料查註紀錄表各一份
    在卷可參，其因一時失慮偶罹刑章，且其所竊取之財物價值
    不高，犯後已與被害人達成和解，有和解書一紙附卷足憑，
    其經此刑之宣告，應知警惕而無再犯之虞，故本院認以暫不
    執行其刑為適當，爰併予宣告緩刑，以勵自新。
據上論斷，應依刑事訴訟法第四百五十五條之一第一項、第三項
、第三百六十八條，修正後刑法第七十四條第一項第二款，判決
如主文。
本案經檢察官甲○○到庭執行職務。
中　　華　　民　　國　　96　　年　　10　　月　　16　　日
                  刑事第二庭  審判長法　官  曾佩琦
                                    法  官  郭書豪
                                    法  官  許金樹
上為正本係照原本作成
本件不得上訴
                                    書記官  王崑煜
中　　華　　民　　國　　96　　年　　10　　月　　16　　日
附錄論罪科刑法條：
刑法第三百二十條第一項
　意圖為自己或第三人不法之所有，而竊取他人之動產者，為竊
　盜罪，處五年以下有期徒刑、拘役或五百元以下罰金。
